【裁判字號】    99,易,1436
【裁判日期】    990618
【裁判案由】    毒品危害防制條例
【裁判全文】
臺灣臺北地方法院刑事判決              99年度易字第1436號
公  訴  人  臺灣臺北地方法院檢察署檢察官
被      告  甲○○
上列被告因違反毒品危害防制條例案件，經檢察官提起公訴（99
年度毒偵字第1615號），被告於本院準備程序進行中就被訴事實
為有罪之陳述，經本院告知簡式審判程序意旨，並聽取公訴人及
被告之意見後，本院裁定改依簡式審判程序審理，並判決如下：
    主  文
甲○○施用第二級毒品，累犯，處有期徒刑陸月，如易科罰金以
新台幣壹仟元折算壹日。扣案之第二級毒品甲基安非他命共玖包
（驗餘總淨重壹點貳壹公克）均沒收銷燬，盛裝上開毒品之包裝
袋玖只均沒收。
    事  實
一、甲○○前因施用毒品案件，經本院以八十八年度毒聲字第二
    二三六號裁定送觀察、勒戒後，認無繼續施用毒品之傾向，
    於民國八十八年十一月十七日執行完畢釋放出所，並經台灣
    台北地方法院檢察署檢察官以八十八年度偵字第一０七六六
    號為不起訴處分確定。之後又因施用毒品案件，經臺灣士林
    地方法院以八十九年度毒聲字第一八八五號裁定令入戒治處
    所施以強制戒治，於九十年八月二十九日停止戒治付保護管
    束，迄九十年十二月二十九日保護管束期滿執行完畢，該次
    施用毒品犯行並經臺灣士林地方法院以八十九年度湖簡字第
    五二九號判處有期徒刑三月確定，於九十一年七月十八日易
    科罰金執行完畢。其後再因施用毒品案件，經本院以九十四
    年度簡字第一七０三號判處有期徒刑五月確定，於九十五年
    七月十四日執行完畢。之後復因施用毒品案件，經臺灣士林
    地方法院以九十八年度審簡字第二八二號判處有期徒刑五月
    確定，因未到案執行而遭通緝。詎其仍未戒除毒癮，於通緝
    期間之九十九年四月十一日晚間十時許，在臺北縣汐止市○
    ○街附近網咖，施用第二級毒品甲基安非他命一次。嗣為警
    於翌（十二）日凌晨二時許，在臺北市○○區○○路一六六
    號前查獲，並扣得含第二級毒品甲基安非他命成分之白色透
    明晶體九小包（驗餘總淨重1.21公克）。
二、案經台北市政府警察局萬華分局移送臺灣台北地方法院檢察
    署檢察官偵查起訴。
    理  由
一、前述犯罪事實業據被告甲○○於警、偵訊及本院審理時坦承
    不諱，而其於前述時、地為警查獲後，經警採集其尿液送驗
    結果，確呈甲基安非他命類陽性反應，有台北市政府警察局
    偵辦毒品案件尿液檢體委驗單及臺灣尖端先進生技醫藥股份
    有限公司出具之濫用藥物檢驗報告各一紙附卷可稽；又警方
    自被告處扣得之不明藥物九包，經送台北市政府警察局鑑驗
    結果，均檢出第二級毒品甲基安非他命成分，驗餘總淨重為
    1.21公克，有該局九十九年四月二十八日北市鑑毒字第106
    號鑑驗通知書一紙存卷可查。此外，並有扣押物品目錄表一
    紙、扣案物照片十一張存卷可參，更有第二級毒品甲基安非
    他命九包扣案可資佐證，足見被告上開自白確與事實相符，
    應堪採信。末查，被告前因施用毒品案件，經本院以八十八
    年度毒聲字第二二三六號裁定送觀察、勒戒後，認無繼續施
    用毒品之傾向，於八十八年十一月十七日執行完畢釋放出所
    。之後又因施用毒品案件，經臺灣士林地方法院以八十九年
    度毒聲字第一八八五號裁定令入戒治處所施以強制戒治，於
    九十年八月二十九日停止戒治付保護管束，迄九十年十二月
    二十九日保護管束期滿執行完畢。其後再因施用毒品案件，
    經本院以九十四年度簡字第一七０三號判處有期徒刑五月確
    定，於九十五年七月十四日執行完畢等情，有臺灣高等法院
    被告前案紀錄表一份附卷為憑。是被告於強制戒治執行完畢
    釋放後五年內，又犯施用第二級毒品罪之前案犯行，足見被
    告並未戒斷。綜上所述，本件事證明確，被告犯行應堪認定
    。
二、核被告所為，係犯毒品危害防制條例第十條第二項之施用第
    二級毒品罪。其施用第二級毒品前後，持有為供施用之第二
    級毒品之低度行為，應為施用之高度行為所吸收，不另論罪
    。再被告有如事實欄所載之犯罪科刑執行情形，有臺灣高等
    法院被告前案紀錄表一份在卷可查，其於有期徒刑執行完畢
    後五年內，再故意觸犯本案有期徒刑以上之罪，為累犯，應
    依刑法第四十七條第一項規定加重其刑。爰審酌被告歷經觀
    察勒戒、強制戒治及論罪執行之矯治處遇後，仍無法戒除毒
    癮，可見其毒癮頗深，惟被告之犯罪行為主要係戕害自身，
    並未直接積極損害他人之利益，且其施用次數僅只一次，兼
    衡被告於犯罪後自始坦承犯行，態度尚佳等一切情狀，量處
    如主文所示之刑，並諭知易科罰金之折算標準。扣案之第二
    級毒品安非他命九包（驗餘總淨重1.21公克），應依毒品危
    害防制條例第十八條第一項前段規定沒收銷燬；另盛裝上開
    毒品之包裝袋九只，有防止毒品裸露、逸出及潮濕之功用，
    並便於攜帶使用，係被告所有供其施用毒品所用之物，業據
    被告供承在卷，應依刑法第三十八條第一項第二款規定宣告
    沒收。
據上論斷，應依刑事訴訟法第二百八十四條之一、第二百七十三
條之一第一項、第二百九十九條第一項前段，毒品危害防制條例
第十條第二項、第十八條第一項前段，刑法第十一條前段、第四
十七條第一項、第四十一條第一項前段、第三十八條第一項第二
款，判決如主文。
本案經檢察官郭昭吟到庭執行職務。
中    華    民    國    99    年    6    月    18     日
                  刑事第十八庭    法  官  游士珺
上正本證明與原本無異。
如不服本判決應於收受送達後10日內向本院提出上訴書狀，並應
敘述具體理由；其未敘述上訴理由者，應於上訴期間屆滿後20日
內向本院補提理由書（均須按他造當事人之人數附繕本）「切勿
逕送上級法院」。
                                  書記官  許婉如
中    華    民    國    99    年    6     月    18    日
附錄本案論罪科刑所依據之法條：
毒品危害防制條例第10條
施用第一級毒品者，處6 月以上5 年以下有期徒刑。
施用第二級毒品者，處3 年以下有期徒刑。

司法院資訊處製作；財團法人民間司法改革基金會備份。
